【裁判字號】    99,審易,1976
【裁判日期】    990630
【裁判案由】    竊盜
【裁判全文】
臺灣高雄地方法院刑事判決            99年度審易字第1976號
公  訴  人  臺灣高雄地方法院檢察署檢察官
被      告  甲○○
上列被告因竊盜案件，經檢察官提起公訴（99年度偵字第10596
號）及移送併案審理（99年度偵字第12447 號），本院依簡式審
判程序判決如下：
    主  文
甲○○犯踰越安全設備，夜間侵入住宅竊盜罪，累犯，處有期徒
刑捌月。又犯毀壞安全設備，夜間侵入住宅竊盜罪，累犯，處有
期徒刑玖月。應執行有期徒刑壹年參月。
    事  實
一、甲○○前因施用毒品案件，經本院以民國94年度訴字第2017
    號判決判處應執行有期徒刑9 月確定，於95年9 月9 日執行
    完畢出監。詎不知警惕，意圖為自己不法之所有，於(一)97年
    1 月31日至同年2 月18日間某日凌晨1 時至2 時之夜間，趁
    鄰居乙○○（住高雄市○○區○○路62巷17號22樓之1 ）全
    家外出之際，先進入乙○○住處隔壁空屋之陽台內（侵入建
    築物部分，未據告訴），再徒手自該陽台攀爬至乙○○住處
    陽台內（當時未裝設鐵窗），於打開該陽台未上鎖之窗戶後
    ，逾越該安全設備侵入乙○○住處，竊取乙○○所有之現金
    新臺幣（下同）8,00 0元、LG牌液晶電視1 台、COMPAQ牌手
    提電腦1 台、康柏牌筆記型電腦背包1 個、康柏牌筆記型電
    腦電池1 個、康柏牌筆記型電腦電源線1 條、15吋液晶螢幕
    1 台、菲立普牌家庭劇院組機1 組（含DVD 播放器1 台）、
    黃金項鍊1 條及鑽石戒指1 只等物（起訴書將康柏牌筆記型
    電腦背包1 個、康柏牌筆記型電腦電池1 個、康柏牌筆記型
    電腦電源線1 條及DV D播放器1 台部分，誤列為99年2 月15
    日失竊之物）。得手後，旋離開現場。(二)99年2 月15日凌晨
    1 時至2 時之夜間，亦以同一方式，先進入隔壁空屋之陽台
    內（侵入建築物部分，未據告訴），再徒手自該陽台攀爬至
    乙○○住處陽台，先破壞該陽台鐵窗之安全鎖，再敲破窗戶
    玻璃，伸手入內開啟後門門鎖，侵入乙○○住處，竊取乙○
    ○及其岳母蔡陳瓊娥所有之高速公路回數票40張、奇美牌32
    吋電視1 台、ACER牌電腦主機及17吋液晶螢幕各1 台、水鑽
    耳環、GUCCI 牌皮包1 只、SWITCH牌手錶1 支、DISNEY牌手
    錶1 支、RISTOS牌手錶1 支，羅技牌無線滑鼠1 組、玉手環
    1 只、手飾、耳環及珠寶盒、FINE牌白色整理盒1 組、單層
    整理盒A 型及B 型各1 個等物（起訴書漏列FINE牌白色整理
    盒1 組、單層整理盒A 型及B 型各1 個等物）。得手後，先
    後將上開贓物分別藏放於高雄市○○區○○路62巷17號22樓
    之3 、高雄市○○區○○街350 巷2-2 號等住處。嗣經蔡聖
    哲報警處理後，經警持搜索票至上開住處實施搜索，並搜索
    甲○○所有車牌號碼D7－9203號自用小客車，當場扣得部分
    贓物，因而查獲上情。
二、案經高雄市政府警察局苓雅分局報告臺灣高雄地方法院檢察
    署檢察官偵查起訴及移送併案審理。
    理  由
一、本件被告甲○○所犯各罪均為死刑、無期徒刑、最輕本刑為
    3 年以上有期徒刑以外之罪，其於準備程序進行中，就被訴
    事實均為有罪之陳述，經告知簡式審判程序之旨，並聽取
    當事人之意見後，本院裁定改行簡式審判程序，合先敘明。
二、上開犯罪事實，業據被告甲○○於警詢、偵查及本院審理中
    坦白承認；核與被害人乙○○、蔡陳瓊娥於警詢中陳述之情
    節相符。並有扣押筆錄、扣押物品目錄、贓物認領保管單及
    照片張附卷可稽。從而，因被告自白核均與事實相符，是本
    件事證明確，被告上開犯行，均堪認定。
三、按刑法第321 條第1 項第2 款所謂毀越門扇，係指毀損或超
    越及踰越門扇而言，與開啟門鎖入室者不同。再者，開啟門
    扇之過程中，雖不免徒手或將器物伸入門扇或安全設備內側
    ，以開啟門鎖，惟此等舉動之目的，既僅在於開啟該大門之
    門鎖，應仍屬上揭「啟門入室」之範疇，與一般開啟門扇進
    入無異，自不能評價為踰越門扇或安全設備，合先敘明。是
    核被告所為，犯罪事實(一)部分，係犯刑法第321 條第1 項第
    1 款、第2 款之踰越安全設備，夜間侵入住宅竊盜罪【因被
    害人蔡聖哲於警詢中並未陳述窗戶曾遭破壞（詳99年度偵字
    第10596 號偵查卷第13頁背面第11行以下），核與被告於警
    詢中之自白相符（詳同上偵查卷第9 頁倒數第4 行以下）。
    是被告此部分之竊方式，應以被告警詢中之自白為準】；犯
    罪事實(二)部分，係犯刑法第321 條第1 項第1 款、第2 款之
    毀壞安全設備，夜間侵入住宅竊盜罪【被告於警詢及本院審
    理中，均稱：係先破壞窗戶玻璃，再開鎖入內行竊等語（詳
    同上偵查卷第10頁第9 行至第10行、本院卷第27頁第20行以
    下）。是檢察官認被告係爬窗戶進入，容有誤會】。被告有
    如事實欄所示之前案紀錄及執行完畢之事實，有臺灣高等法
    院被告前案紀錄表可參，其受有期徒刑執行完畢後，5 年內
    故意再犯本件有期徒刑以上之2 罪，均為累犯，應各依刑法
    第47條第1 項規定，均加重其刑。被告所犯上開2 罪間，犯
    意各別，應分論併罰之。爰審酌被告因一時私慾，即任意竊
    取他人物品，影響被害人之權利，行為實有可議之處，惟念
    及被告犯後坦承犯行，並參以竊取物品價值、犯罪之動機、
    目的、手段、被告之智識程度，及部分竊得之財物已由告訴
    人領回等一切情狀，分別量處如主文所示之刑及定其應執行
    之刑。又扣案布鞋1 雙，係為一般日常使用、穿著及行動代
    步之物，非直接供本件犯罪所用，爰不予宣告沒收。
四、移送併案審理部分（99年度偵字第12447 號），核與前開起
    訴論罪科刑之犯罪事實相同，本院自應併予審理，附此敘明
    。
據上論斷，應依刑事訴訟法第284 條之1 、第273 條之1 第1 項
、第299 條第1 項前段，刑法第321 條第1 項第1 款、第2 款、
第47條第1 項、第51條第5 款，判決如主文。
本案經檢察官陳妍萩到庭執行職務
中    華    民    國    99    年    6     月    30    日
                  刑事第十庭    法  官  方百正
以上正本證明與原本無異。
如不服本判決應於收受判決後10日內向本院提出上訴書狀。
中    華    民    國    99    年    6     月    30    日
                                書記官  陳莉庭
附錄本判決論罪科刑所依據之法條
刑法第321 條
犯竊盜罪而有左列情形之一者，處6月以上、5年以下有期徒刑：
一、於夜間侵入住宅或有人居住之建築物、船艦或隱匿其內而犯
    之者。
二、毀越門扇、牆垣或其他安全設備而犯之者。
三、攜帶兇器而犯之者。
四、結夥三人以上而犯之者。
五、乘火災、水災或其他災害之際而犯之者。
六、在車站或埠頭而犯之者。
前項之未遂犯罰之。

司法院資訊處製作；財團法人民間司法改革基金會備份。
